【裁判字號】    89,上易,528
【裁判日期】    890425
【裁判案由】    贓物
【裁判全文】
臺灣高等法院臺中分院刑事判決                    八十九年度上易字第五二八號
    上  訴  人
    即  被  告  甲○○
    上  訴  人
    即  被  告  丙○○
右上訴人因贓物案件，不服臺灣彰化地方法院中華民國八十八年十二月二十二日第一
審判決（八十八年度易字第一二八二號，起訴案號：臺灣彰化地方法院檢察署八十七
年度偵字第一０九四０號），提起上訴，本院判決如左：
    主      文
上訴駁回。
    事      實
一、甲○○係設於彰化縣員林鎮○○路○段三八八號「建泰機車行」負責人，明知於
    民國（下同）八十六年九、十月間，由年籍、姓名未詳之人送修，引擎號碼ＧＥ
    ＩＣ─一四一八二二號機車（係丁○○所有，車牌號碼ＫＫＧ─三０二號，於八
    十五年六月間，在彰化縣員林鎮○○路遭不詳人竊走），未懸掛車牌，亦無行車
    執照，屬來路不明之贓車，竟因該人事後未清償修車費取回該機車而予以收受，
    陳列於前開機車行待價而沽，圖免損失。
二、丙○○於六十四年間，曾因妨害公務案件，經本院判處有期徒刑七月確定，於六
    十五年七月二十二日執行完畢。於七十六年間，又因賭博罪，經本院判處有期徒
    刑四月確定，於七十六年六月十日易科罰金執行完畢。未知警惕，迄八十四年間
    更犯贓物罪，經本院判處有期徒刑六月，緩刑四年，於八十四年八月十八日確定
    。詎無悛改，緩刑期間，明知上揭機車係屬來路不明之贓物，竟於八十六年十一
    月間，以新台幣（下同）二千元之價格，在上址機車行，向甲○○故買得前揭機
    車駕用，並為免遭人生疑，加掛其家所有ＫＨＰ─四四三號機車號牌，以障人耳
    目。嗣於八十七年十一月二十六日下午四時三十分許，將前開機車交予其子古思
    峰（另由檢察官為不起訴處分）不知情騎經彰化縣社頭鄉○○路○段三四０號前
    時，為警查獲，並扣得機車鑰匙一把。
三、案經彰化縣警察局田中分局報請臺灣彰化地方法院檢察署檢察官偵查起訴。
    理      由
一、訊據上訴人即被告甲○○、丙○○二人，均否認有贓物之犯行，被告甲○○辯稱
    ：伊沒見過前開機車，沒有賣前開機車給丙○○，丙○○有欠伊錢，經伊屢催不
    還結怨，才挾怨誣指伊賣贓車云云。被告丙○○辯稱：伊向甲○○購買前開機車
    時，並不知該機車為贓物，當時約定買價為二千元，但伊只先付五百元，還向甲○○強調要拿到牌照才要付另外的一千五百元云云。經查，前開機車係丁○○所
    有，於八十五年六月間為不詳人竊走之物，已據丁○○於警訊陳述明確，並有其
    出具之贓物認領保管單一紙與警攝之機車相片三張及車籍作業系統─查詢認可資
    料一紙在卷可憑，核屬失竊之贓物至明。又前開機車係不詳人交由被告甲○○修
    理，交修時即無掛車牌，且無行車執照等來源證明，嗣因該人無力繳修理費，機
    車就擺在店中，過約一、二個月被丙○○買走，而丙○○要買時，證人黃水旺還
    曾警告他說機車來路有問題，勸被告丙○○不要買等情，亦據證人黃水旺迭於偵
    查與原審訊問時結證至明，足見被告二人均應對前開機車有贓物之認識而分予收
    受、故買至為明灼。雖被告二人均否認證人黃水旺之證詞為真，被告甲○○辯以
    ：黃水旺曾借住伊前址機車行期間，機車行發生火警，伊與黃水旺發生不快，且
    黃水旺與被告丙○○係較好的朋友，所以黃水旺才會如此偽證云云。被告丙○○
    辯以：買機車時，黃水旺根本沒對伊說過機車有問題云云。惟前址機車行縱於八
    十八年二月十九日晚上曾發生火災而受有損失，有彰化縣警察局火災原因調查報
    告書影本一份在卷可按。但揆以警員於八十七年十一月二十六日查獲本案時，黃
    水旺曾協助調查，當時即已做如上之證述（但未作警訊筆錄），經協查本案之員
    警張芳就、陳燿儀於偵查中述明，時序上顯在火災發生之前，無挾怨偽證之可能
    。況證人黃水旺之證詞對被告二人均屬不利，益徵其證言屬實，委無臨訟勾串或
    偏利何被告之瑕疵，故證人黃水旺之證詞可加採信。原審辯護意旨雖猶以證人黃
    水旺於偵查中與本院訊問時所述情節未完全相合，認其證言不可採置辯，但衡以
    證人黃水旺主要證述之內容並無何差異，且查無其有偽證之動機，故辯護意旨尚
    無足採。綜上所述，復有扣案機車鑰匙一把供佐，被告二人辯詞均無足採信，本
    件事證明確，被告二人犯行均堪認定。
二、核被告甲○○所為係犯刑法第三百四十九條第一項之收受贓物罪。被告丙○○所
    為係犯同條第二項之故買贓物罪，原審依刑法第三百四十九條第一項、第二項、
    第四十一條、罰金罰鍰提高標準條例第一條前段、第二條，爰審酌被告二人之品
    性、犯罪之動機、目的、手段、犯罪所生危害及犯罪後態度等一切情狀，分別量
    處如原審主文所示之刑，並諭知被告甲○○所處罪刑易科罰金之折算標準。至扣
    案鑰匙一把，並無從證明與本件犯罪相關，原審認毋庸宣告沒收，併予敘明，認
    事用法核無不合，量刑亦妥適，被告二人上訴意旨仍執前詞，否認犯罪，均不足
    採，其上訴均無理由，應予駁回。
據上論斷，應依刑事訴訟法第三百六十八條，判決如主文。
本案經檢察官乙○○到庭執行職務。
中      華      民      國    八十九     年      四       月   二十五   日
                                  臺灣高等法院臺中分院刑事第三庭
                                        審判長法  官  方  艤  駐
                                              法  官  廖  柏  基
                                              法  官  劉  連  星
右正本證明與原本無異。
不得上訴。
                                              書記官  顏  子  良
中      華      民      國    八十九年      四       月    二十七  日
                                                                        Ｏ


司法院資訊處製作；財團法人民間司法改革基金會備份。
